臺灣臺南地方法院民事裁定
111年度亡字第17號
聲  請  人  臺灣臺南地方檢察署主任檢察官 林朝文

代  理  人  檢察事務官 尤筠惠

上列聲請人因聲請宣告李聯寶死亡事件，本院裁定如下：
    主  文
一、准對失蹤人李聯寳（男，民國00年0月00日生，身分證統一
    編號：Z000000000號，失蹤前最後住所：臺南市○區○○路00
    巷00號）為宣告死亡之公示催告。
二、失蹤人應於本公示催告揭示於本院公告處之翌日起3個月內
    ，向本院陳報現尚生存，如不陳報，本院將宣告其為死亡。
三、無論何人，凡知該失蹤人之生死者，均應於上開期間內，將
    其所知之事實，陳報本院。
    理  由
一、聲請意旨略以：失蹤人李聯寳原設籍於臺南市○區○○路00巷0
    0號，然已多年行方不明，無人知其行蹤，迄今亦查無李聯
    寳之入出境紀錄、領取社會福利補助、勞保加退保、健保就
    醫紀錄、使用殯葬設施紀錄等相關資料，爰依法聲請准予裁
    定對失蹤人李聯寳為死亡宣告等語。
二、按失蹤人失蹤滿7年後，法院得因利害關係人或檢察官之聲
    請，為死亡之宣告；失蹤人為80歲以上者，得於失蹤滿3年
    後，為死亡之宣告，民法第8條第1、2項分別定有明文。次
    按法院准許宣告死亡之聲請者，應公示催告；公示催告，應
    記載「失蹤人應於期間內陳報其生存，如不陳報，即應受死
    亡之宣告」、「凡知失蹤人之生死者，應於期間內將其所知
    陳報法院」，此觀家事事件法第156條第1至2項規定甚明。
三、經查，聲請人主張之上情，業據其提出臺南○○○○○○○○111年3
    月9日南市府北戶字第1110019095號函及所附親屬、鄰里長
    或鄰居訪查紀錄表、內政部移民署111年1月18日移署資字第
    1110013873號函、臺南市政府社會局111年2月23日南市社助
    字第1110273317號函、臺南市殯葬管理所111年1月19日南市
    殯一字第1110139564號函、失蹤人及其親屬之戶籍資料、衛
    生福利部中央健康保險署南區業務組111年1月19日健保南費
    二字第1119220322號書函、國軍退除役官兵輔導委員會111
    年1月21日輔服字第1110004638號函、勞動部勞工保險局111
    年1月19日保費資字第11113026460號函、行政院人事行政總
    處111年1月20日總處資字第1110010743號函、 戶役政連結
    作業系統個人基本資料及國民身分證異動資料、在監在押記
    錄表、全國刑案資料查註表、入出境資訊連結作業查詢結果
    、三親等資料查詢結果、勞保與就保被保險人投保資料、個
    人就醫紀錄查詢表等件（均影本附卷為憑，且經本院依職權
    調取失蹤人之刑事前案、在監在押全國紀錄表、近7年之勞
    保被保險人投保資料、稅務電子閘門財產所得調件明細表、
    健保資訊連結作業查詢紀錄、入出境資訊連結作業查詢表核
    閱後發現，失蹤人並未在監、押，近7年無投保勞健保之紀
    錄，亦無任何財產、所得，復無入出境紀錄，堪信聲請人之
    主張為真實，揆諸前揭說明，本件聲請核無不合，爰依法為
    公示催告。
四、末按失蹤人滿百歲者，其陳報期間，得定為自揭示之日起2
    個月以上，家事事件法第156條第3項但書定有明文。本件失
    蹤人李聯寳已滿百歲，自有上開規定之適用，附此敘明。
四、依家事事件法第156條，裁定如主文。
中　　華　　民　　國　　111 　年　　5 　　月　　23　　日
                  家事法庭  法  官  游育倫
以上正本係照原本作成。
如對本裁定不服，須於裁定送達後10日內向本院提出抗告狀，並
應繳納抗告費新臺幣1,000元。
中　　華　　民　　國　　111 　年　　5 　　月　　23　　日
                            書記官 李鎧安